【裁判字號】    92,重訴,1781
【裁判日期】    921224
【裁判案由】    清償借款
【裁判全文】
臺灣臺北地方法院民事判決            九十二年度重訴字第一七八一號
    原      告    日盛國際商業銀行股份有限公司
    法定代理人    丙○○
    訴訟代理人    甲○○
    被      告    協固國際股份有限公司
    兼法定代理人  戊○○
    被      告    丁○○
    共      同
    訴訟代理人    乙○○
右當事人間清償借款事件，本院於民國九十二年十二月十七日言詞辯論終結，判決如
下：
    主      文
被告應連帶給付原告新臺幣壹仟壹佰伍拾萬元，及自民國九十二年五月二十五日起至
清償日止，按年息百分之三計算之利息，暨自民國九十二年六月二十六日起至清償日
止，逾期在六個月以內者，按上開利率百分之十，逾期超過六個月者，按上開利率百
分之二十計付違約金。
訴訟費用由被告連帶負擔。
    事      實
甲、原告方面：
  一、聲明：如主文第一項所示，及為以供擔保為條件之假執行宣告。
  二、陳述：被告協固國際股份有限公司（以下簡稱協固公司）於民國九十一年四月
      二十四日邀同被告戊○○、丁○○為連帶保證人，向原告借款新臺幣（下同）
      一千二百萬元，借款期間自九十一年四月二十四日起至九十三年四月二十四日
      止，利息約定按原告基本放款利率減碼百分之○點一九計算，並隨原告基本放
      款利率變動而調整，自借款日起，按月繳付利息，本金則以一個月為一期，分
      二十四期還清，如未按期攤還本金，債務視為全部到期，除仍按上開利率支付
      遲延利息外，逾期清償在六個月以內者，另按上開利率百分之十，超過六個月
      者，則按上開利率百分之二十計付違約金。嗣於九十一年八月二十九日兩造同
      意變更授信合約，借款期間自九十一年四月二十四日起至九十三年十一月二十
      四日止，自借款日起，利息按月繳付，本金則以一個月為一期，分二十四期還
      清，惟本金於第一期繳付後寬限七個月，之後分二十三期還清。詎被告協固公
      司僅清償本金五十萬元，及繳納利息至九十二年五月二十四日止，之後即未依
      約清償，被告協固公司已喪失期限利益，尚欠原告本金一千一百五十萬元，及
      自九十二年五月二十五日起至清償日止之利息、自九十二年六月二十六日起至
      清償日止之違約金，為此依消費借貸、連帶保證之法律關係提起本件訴訟。
  三、證據：提出中長期授信合約書、授信動用申請書、變更授信合約書、存放款利
      率表、放款帳務明細資料查詢各一件。
乙、被告方面：對原告之請求沒有意見。
    理      由
一、原告主張被告協固公司於九十一年四月二十四日邀同被告戊○○、丁○○為連帶
    保證人，向原告借款一千二百萬元，借款期間自九十一年四月二十四日起至九十
    三年四月二十四日止，利息約定按原告基本放款利率減碼百分之○點一九計算，
    並隨原告基本放款利率變動而調整，自借款日起，按月繳付利息，本金則以一個
    月為一期，分二十四期還清，如未按期攤還本金，債務視為全部到期，除仍按上
    開利率支付遲延利息外，逾期清償在六個月以內者，另按上開利率百分之十，超
    過六個月者，則按上開利率百分之二十計付違約金。嗣於九十一年八月二十九日
    兩造同意變更授信合約，借款期間自九十一年四月二十四日起至九十三年十一月
    二十四日止，自借款日起，利息按月繳付，本金則以一個月為一期，分二十四期
    還清，惟本金於第一期繳付後寬限七個月，之後分二十三期還清。及被告協固公
    司僅清償本金五十萬元，並繳納利息至九十二年五月二十四日止，之後即未依約
    清償，被告協固公司已喪失期限利益，尚欠原告本金一千一百五十萬元，及自九
    十二年五月二十五日起至清償日止之利息、自九十二年六月二十六日起至清償日
    止之違約金之事實，業據其提出與所述相符之中長期授信合約書、授信動用申請
    書、變更授信合約書、存放款利率表、放款帳務明細資料查詢各一件為證，復為
    被告所不爭執，自堪信為真實。
二、按借用人應於約定期限內，返還與所借用物種類、品質、數量相同之物。又稱保
    證者，謂當事人約定，一方於他方之債務人不履行債務時，由其代負履行責任之
    契約；又保證債務，除契約另有訂定外，包含主債務之利息、違約金、損害賠償
    及其他從屬於主債務之負擔；另連帶債務之債權人，得對債務人中之一人或數人
    或全體同時或先後請求全部或一部之給付；民法第四百七十八條、第七百三十九
    條、第七百四十條、第二百七十三條第一項分別定有明文。查被告協固公司向原
    告借款，僅清償本金五十萬元，及繳納利息至九十二年五月二十四日止，之後即
    未依約清償，依兩造不爭執之中長期授信合約書第六條第一項第一款之約定，已
    喪失期限利益，已如前述，被告戊○○、丁○○既為被告協固公司之連帶保證人
    ，自應負連帶清償之責任，從而，原告依消費借貸及連帶保證之法律關係，請求
    被告連帶給付如主文第一項所示之借款、利息及違約金，即無不合，應予准許。
三、據上論結，本件原告之訴為有理由，依民事訴訟法第八十五條第二項，判決如主
    文。
中      華      民      國    九十二    年      十二    月    二十四    日
                                  民事第一庭法      官  陳盈如
右正本係照原本作成
如對本判決上訴，須於判決送達後廿日內向本院提出上訴狀
中      華      民      國    九十二    年      十二    月    二十四    日
                                            法院書記官  高秋芬


司法院資訊處製作；財團法人民間司法改革基金會備份。
